Minutes et répertoires du notaire Georges MOREL d'ARLEUX, 16 avril 1891 - 28 juin 1900 (étude I)
Archives nationales
- Répertoire(s) de Georges MOREL d'ARLEUX, 16 avril 1891 - 28 juin 1900; MC/RE/I/35 - MC/RE/I/36
  - Répertoire. 1891, 16 avril - 1897, 25 juin, 16 avril 1891 - 25 juin 1897; MC/RE/I/35
    Informations complémentaires:
    Répertoire des notaires Léon-François Harly-Perraud (16 avril 1891-21 août 1891), Georges-Louis Morel d'Arleux (22 août 1891-25 juin 1897).
    Informations concernant le classement et la cotation:
    Le niveau inférieur de description, quand il existe, correspond aux mentions d'actes contenues dans le répertoire. Parmi celles-ci, certaines peuvent y être décrites, de manière plus ou moins détaillée. Pour consulter l'acte proprement dit, il convient de rechercher la cote au niveau des articles (registre ou liasse) des minutes du notaire (cote de type 'MC/ET').
  - Répertoire. 1897, 26 juin - 1900, 28 juin, 26 juin 1897 - 28 juin 1900; MC/RE/I/36